臺灣高雄地方法院刑事裁定
111年度單聲沒字第76號
聲  請  人  臺灣高雄地方檢察署檢察官
被      告  陳韻竹



上列聲請人因被告違反商標法案件，聲請宣告沒收（111年度執
聲字第580號），本院裁定如下：
    主  文
扣案如附表編號1至7及編號10所示之物均沒收。
其餘聲請駁回。
    理  由
一、聲請意旨略以：被告陳韻竹違反商標法案件，經檢察官為緩
    起訴處分確定，惟扣案如附表所示之物，分屬侵害商標權之
    物品及犯罪所得，爰依刑事訴訟法第259條之1及商標法第98
    條規定，聲請單獨宣告沒收等語。
二、按「違禁物或專科沒收之物得單獨宣告沒收」、「侵害商標
    權、證明標章權或團體商標權之物品或文書，不問屬於犯罪
    行為人與否，沒收之」，刑法第40條第2項及商標法第98條
    分別定有明文。而違反商標法之物品，係屬刑法第40條第2
    項所稱專科沒收之物，得單獨宣告沒收，且商標法第98條、
    刑法第40條第2項規定，係採義務沒收主義，應優先於採職
    權沒收主義之刑事訴訟法第259條之1而適用。次按「犯罪所
    得，屬於犯罪行為人者，沒收之」、「檢察官依第253條或
    第253條之1為不起訴或緩起訴之處分者，對刑法第38條第2
    項、第3項之物及第38條之1第1項、第2項之犯罪所得，得單
    獨聲請法院宣告沒收」，刑法第38條之1第1項前段及刑事訴
    訟法第259條之1亦有明定。
三、經查：
㈠、被告前於民國109年5月11日因違反商標法案件為警查獲，經
    臺灣高雄地方檢察署檢察官以110年度偵字第5745號為緩起
    訴處分確定，且緩起訴處分期滿未經撤銷等情，有上開緩起
    訴處分書、執行緩起訴處分命令通知書及報告書附卷可憑。
    又前開案件扣得如附表編號1至7所示之物，經鑑定結果俱係
    仿冒日商三麗鷗股份有限公司商標之物品，有萬國法律事務
    所出具之侵害商標權真仿品比對報告、侵權仿冒品鑑定報告
    各1份（見警卷第39、41頁）在卷可稽，堪認前開扣案物確
    屬侵害商標權之商品，依商標法第98條之規定，不問屬於犯
    罪行為人與否皆應沒收之，自屬專科沒收之物，應依刑法第
    40條第2項規定單獨宣告沒收。另扣案如附表編號10所示之
    現金新臺幣（下同）3,000元，係被告因販賣仿冒商標商品
    所獲之犯罪所得，業據其於警詢時供承在卷（見警卷第8頁
    ），並將該等款項交警扣押，有內政部警政署保安警察第二
    總隊刑事警察大隊扣押筆錄、扣押物品目錄表等件（見警卷
    第25至28頁）附卷可憑，亦應依刑法第38條之1第1項前段規
    定宣告沒收（其中部分金額係員警因蒐證支付予被告費用，
    依刑法第38條之3規定意旨，仍不影響權利人原來可以主張
    之權利）。是以，聲請人聲請沒收如附表編號1至7及編號10
    所示之物，均屬有據，應予准許。
㈡、聲請意旨就扣案如附表編號8至9所示之物，併與其餘扣案物
    品包裹式記載，聲請宣告沒收，然未敘明此部分聲請單獨宣
    告沒收之依據。復查卷內並無相關鑑定報告、照片或其他證
    據可認其上有何仿冒商標圖樣，亦無相關事證可認該等物品
    係供本案犯罪所用、犯罪預備或因犯罪所得之物，是此部分
    物品雖係附隨本案扣押之物，然依前揭規定及說明，聲請人
    此部分之聲請既無所據，自無理由，應予駁回。
據上論斷，應依刑事訴訟法第455條之36第1項前段、第2項、第2
59條之1，商標法第98條，刑法第38條之1第1項前段、第40條第2
項，裁定如主文。
中　　華　　民　　國　　111 　年　　7 　　月　　14　　日
　　　　　　　　　刑事第十四庭  法　官　呂明燕
以上正本證明與原本無異。
如不服本裁定，應於收受送達後5 日內向本院提出抗告狀。
中　　華　　民　　國　　111 　年　　7 　　月　　14　　日
　　　　　　　　　　　　　　　　書記官　李欣妍
附表：
編號 扣案物品名稱 數量 1 仿冒日商三麗鷗股份有限公司HELLO KITTY商標圖樣之貼紙 3件 2 仿冒日商三麗鷗股份有限公司HELLO KITTY商標圖樣之燙布貼 8件 3 仿冒日商三麗鷗股份有限公司HELLO KITTY商標圖樣之耳環 2件 4 仿冒日商三麗鷗股份有限公司美樂蒂商標圖樣之燙布貼 3件 5 仿冒日商三麗鷗股份有限公司布丁狗商標圖樣之燙布貼 2件 6 仿冒日商三麗鷗股份有限公司酷企鵝商標圖樣之燙布貼 2件 7 仿冒日商三麗鷗股份有限公司HELLO KITTY商標圖樣之名牌 11件(員警蒐證購得) 8 名片 1盒 9 品牌訂購單 16件 10 現金（新臺幣） 3,000元